【裁判字號】    94,訴,414
【裁判日期】    950302
【裁判案由】    新型專利異議
【裁判全文】
臺北高等行政法院判決
                                     94年度訴字第00414號
                              .
原      告  鴻海精密工業股份有限公司
代  表  人  甲○○董事長）住.
訴訟代理人  戊○○兼送達代收.
            庚○○
被      告  經濟部智慧財產局
代  表  人  蔡練生（局長）住同上
訴訟代理人  己○○
參  加  人  美商‧摩勒克斯公司（MOLEX INCORPORATED）
代  表  人  乙○○○○ ○○.
參  加  人  台灣莫仕股份有限公司
代  表  人  丙○○○
共      同
訴訟代理人  楊祺雄律師（兼送達代收人）
            劉法正律師
複  代理人  丁○○（專利代理人）住台北市○○○路○段248
                              .
上列當事人間因新型專利異議事件，原告不服經濟部中華民國93
年12月9日經訴字第09306232060號訴願決定，提起行政訴訟。本
院判決如下：
    主  文
原告之訴駁回。
訴訟費用由原告負擔。
    事  實
一、事實概要：
  (一)參加人美商‧摩勒克斯公司前於民國（下同，西元除外）90
    年11月21日以「電連接器」，申請專利範圍：「1.一種電連
    接器，是電性連接於一電路板，並可供一相匹配電連接器插
    接，該電連接器包含：一絕緣殼體，具有一前端與一後端，
    該前端具有一與該相匹配電連接器接合之插接面，該後端則
    具有一平行該插接面之端面，而該插接面與該端面之間具有
    一以直角方向鄰接該端面而與該電路板接觸之接合面，該插
    接面上更區隔地設有向該端面方向延伸之一電源插孔區及一
    訊號插孔區，而該電源插孔區及該訊號插孔區分別與複數個
    連通至該端面之端子通道相連，又該端面設有一凸出該端面
    的突緣，使該突緣設有複數個對應各該端子通道位置之凹槽
    ；及複數根端子，各端子具有一位於該對應端子通道內之插
    接端、一與該電路板電性接觸之接合端及一連接該插接端與
    該接合端之固定部，該插接端可與該相匹配電連接器電性接
    觸，而該固定部則容置於該對應之凹槽內而與該絕緣殼體相
    對定位，藉該絕緣殼體之插接面與接合面相互呈直角方向的
    配置，使得該相匹配電連接器以平行該電路板延伸之方向與
    該插接面接合，並於該電源插孔區與該訊號插孔區內與該對
    應之端子電性接觸。2.如申請專利範圍第1項所述之電連接
    器，其中，該絕緣殼體更設有一與該電路板連接之定位裝置
    。3.如申請專利範圍第2項所述之電連接器，其中，該定位
    裝置包括二位於該絕緣殼體的接合面相反兩端並向遠離該接
    合面方向凸出之定位柱，而該電路板對應該定位柱之位置處
    則分別設有一容納該定位柱插入之定位孔。4.如申請專利範
    圍第2項所述之電連接器，其中，該絕緣殼體長度延伸方向
    之兩側各具有一第一側面及一第二側面，而該定位裝置則包
    括二分別設於該第一側面及該第二側面且向外凸出之凸耳部
    、二以該接合面法線方向分別貫穿該凸耳部之容置孔、及二
    對應卡置於該容置孔內之板鎖件，該板鎖件具有一凸出於該
    凸耳部之彈性卡合部，在該電路板上對應於該板鎖件位置處
    則各設有一容納該彈性卡合部穿過而卡扣固定之扣孔。5.如
    申請專利範圍第1項所述之電連接器，其中，該絕緣殼體之
    突緣上的凹槽可進一步區分為第一類凹槽及第二類凹槽，該
    第一類凹槽向該插接面方向具有一定深度，而該第二類凹槽
    則相較於該第一類凹槽具有向該插接面方向更大之深度，使
    對應卡合於該第二類凹槽之端子的插接端相較於其他對應卡
    合於該第一類凹槽之端子的插接端可向該插接面方向凸伸出
    一定距離。6.如申請專利範圍第5項所述之電連接器，其中
    ，該絕緣殼體之端面上對應於該第二類凹槽位置處設有一向
    該插接面方向凹陷之凹面，使對應連通該凹面之端子通道長
    度相較於其相鄰之端子通道長度為短。」向被告申請新型專
    利（下稱系爭案），經被告編為第000000000號審查，於91
    年10月11日審定准予專利。
  (二)嗣原告於92年1月29日，引證西元2001年9月25日公告之美國
    第0000000B1號專利案（下稱引證1）、西元1996年1月23日
    公告之美國第0000000號專利案（下稱引證2）及西元1991年
    10月1日公告之美國第0000000號專利案（下稱引證3）等，
    以系爭案有違異議審定時專利法（下簡稱專利法）第98條第
    2項之規定，不符新型專利要件，對之提起異議。其間參加
    人美商‧摩勒克斯公司於92年7月21日申請將專利申請權二
    分之一讓與參加人台灣莫仕股份有限公司。異議案經被告審
    查，於93年8月16日以（93）智專3（2）04099字第09320766
    010號專利異議審定書（下稱原處分）為「異議不成立」之
    處分。原告不服，提起訴願，遭駁回後，遂向本院提起行政
    訴訟。
二、兩造聲明：
  (一)原告聲明求為判決：
    1.訴願決定及原處分均撤銷。
    2.請求判命被告應就原告92年1月29日異議申請案作成異議
      成立之行政處分。
    3.訴訟費用由被告負擔。
  (二)被告及參加人聲明求為判決：
    1.請求駁回原告之訴。
    2.訴訟費用由原告負擔。
三、兩造之爭點：
    系爭案是否係運用申請前既有之技術或知識，而為熟習該項
    技術者所能輕易完成者？
  (一)原告主張之理由：
    1.原處分之內容摘要：
      原處分謂「系爭案未違反核准審定時應適用之專利法第98
      條第2項之規定」，進而審定「異議不成立」。
    2.系爭案不具進步性：
      依專利法第98條第2項之規定，系爭案申請之獨立項仍不
      具有專利性，具體說明如下（以下說明一併參照附件4所
      示）：
      (1)引證1揭露系爭案之創作實質，影響系爭案申請專利範
        圍獨立項之專利性：
        系爭案之創作重點及實質：
          系爭案之創作領域係「應用一種電性連接在一電路板
          而可同時傳遞電源及電子訊號之電連接器」（參見系
          爭案說明書第4頁），因此系爭案申請專利範圍獨立
          項中界定了「插接面上更設有向端面方向凹陷之一電
          源插孔區及訊號插接區」。系爭案之創作目的在於「
          提供1種供相匹配電連接器以平行於電路板延伸方向
          接合之電連接器，以有效降低產品之高度」（參見系
          爭案說明書第5頁）。為了達成該創作目的，系爭案
          在申請專利範圍獨立項中主要界定了「插接面」、「
          與插接面相反方向並與插接面平行之端面」及「與端
          面呈直角方向相接並與電路板接觸之接合面」3個結
          構特徵組成技術方案並藉此達成「有效降低產品之高
          度」之目的。由上可知，系爭案之創作重點及實質在
          於：提供1種具有電源及訊號兩個插接區之電連接器
          ，其與電路板相平行設置而令相匹配電連接器以平行
          於電路板延伸方向接合，從而可有效降低產品之高度
          。
        引證1揭示系爭案之創作重點及實質：
          引證1界定了1種採用平行電路板之形態的連接器結構
          ，且引證1與系爭案之國際分類號（Int.Cl.）同屬
          H01R，故引證1係與系爭案界定之電連接器屬於同一
          技術領域。且，引證1已經揭示了系爭案在申請專利
          範圍獨立項中界定之「插接面」、「與插接面相反方
          向並與插接面平行之端面」及「與端面呈直角方向相
          接並與電路板接觸之接合面」此三結構特徵組成之技
          術方案（參見引證1說明書附圖）。引證1雖未揭示系
          爭案界定之「電源插孔區及訊號插接區」結構，但就
          如異議審定書第4頁第4行所述的「同一電連接器上設
          有2個端子區，此乃系爭案指明之習用技術」，即已
          經表明系爭案申請專利範圍獨立項中界定的「插接面
          上更設有向端面方向凹陷之一複數個連通電源插孔區
          及訊號插接區」為習知技術。故，原告認為引證1結
          合習知技術已經揭示了系爭案的創作實質及創作重點
          ，足以影響系爭案的進步性。
      (2)引證1亦揭示系爭案申請專利範圍獨立項界定之其他技
        術特徵：
        引證1揭示系爭案於端面設有突緣及凹槽結構（引證1附
        圖第3圖已經有清楚圖示）。該等突緣與凹槽結構為業
        界的一般技術者（即熟悉連接器安裝於電路板之技術）
        所習知慣用之結構。雖引證1並未揭示端子與凹槽相配
        合後之結構，但原告認為熟悉該領域的技術人員能很容
        易根據引證1附圖3（同時參照引證1其他附圖），不需
        要花費任何創造性勞動而輕易知道引證1附圖3所揭示之
        突緣及凹槽結構即是系爭案申請專利範圍獨立項所界定
        突緣及凹槽結構。且，結合自己的常識，很容易想到該
        兩者的配合結構。更何況，此等結構並非為系爭案創作
        之重點，並未對創作目的帶來任何功效增進。是以，原
        告認為：參照附件4並基於上述兩點論述，業界一般技
        藝者了解了系爭案之創作實質的情況下，結合引證1，
        業界一般技藝者可完全聯想到系爭案之創作，且系爭案
        之創作並未帶來功效上之增進而不具進步性。
      (3)系爭案申請專利範圍各從屬項（申請專利範圍第2至6項
        ）不具進步性：
        在系爭案申請專利範圍獨立項不具備進步性的情況下，
        引證1至3已經揭示了系爭案申請專利範圍各從屬項（申
        請專利範圍第2至6項）之技術特徵，而亦不具有進步性
        。
    3.原處分認事用法顯有違誤：
      (1)原處分謂「引證1 ．．．既非系爭案相同運用背景，且
        引證1 至3也各具特性形態，當無以輕易組合成系爭案特
        徵」云云，顯不足說服力。原告認為系爭案與引證1所
        揭示之主體均用於傳輸電訊號，焊接於電路板之上，當
        同屬於電連接器領域。而不能因為界面之不同（即如端
        子數目之多寡）或具體形態之不同而謂引證1與系爭案
        係不同之運用背景。
      (2)原處分謂「系爭案技術特徵，使能在符合Serial ATA電
        連接器規格下，將電連接器以平行形態組裝，大幅降低
        產品高度並強化端子定位性．．．」云云，亦不足說服
        力。原告認為：首先，引證1與系爭案係同屬電連接器
        領域（不再贅述），不能因為系爭案滿足Serial ATA
        標準，而使得其採用同一領域中之相同技術便可具有專
        利性。此顯然擴大了其保護範圍，如此不利於產業之發
        展，違反專利法之初衷。其次，進而言之，該領域的一
        般技術者在遇到系爭案Serial ATA電連接器高度過高，
        需要降低產品高度之情形下，很容易聯想到將引證1之
        技術及結構特徵運用到Serial ATA電連接器上，此不需
        花費創造性之勞動。故，原處分以此為由而謂系爭案具
        專利性，實不恰當、難稱允洽。
  (二)被告主張之理由：
    1.查引證1與系爭案雖屬國際分類號H01R之電連接器領域，
      然現代科技進步，分工精細，電連接器本身構造型態各異
      ，H01R只是一概略之分類，系爭案自仍應就其構造技術內
      容論究。引證1之連接器1雖具有插接面、與插接面相反方
      向並平行之端面、與插接面呈直角方向相接並與電路板接
      觸之接合面等型態，及引證1第3圖顯示有凹槽排列狀；但
      引證1第3圖僅屬一平面視圖，且無相關補充說明，並無法
      揭示其具體明確之構造組成；而引證1第2圖為一立體透視
      圖，構造較為具體明確，惟第2圖顯示引證1並未於絕緣殼
      體端面設突緣、凹槽以供端子固定部容置定位；而系爭案
      係一整體性構造，突緣、凹槽乃係設於絕緣殼體整體上相
      關連之構造，且需與端子相配合者，使連接器以平行形態
      完成組裝，大幅降低產品高度，並強化端子定位性。故系
      爭案於絕緣殼體端面設突緣、凹槽，以供端子固定部容置
      定位之特徵，此等當屬系爭案創作重點，並具有其設計標
      的、達成功效，系爭案特徵當不應視為一般常識，亦非一
      般技藝者結合引證1、自己常識所能完全聯想到者，系爭
      案顯已具進步性。系爭案附屬項（即第2至6項）中之部分
      構造，乃依附於第1項獨立項者，係為第1項之限制或實施
      例，故自不應將此等部分依附構造個別另行論究。引證1
      等並不能證明系爭案第1項不具進步性，引證2、3當不應
      個別另行與系爭案附屬項中之部分構造論究比較。
    2.又按前已敘明，電連接器本身構造型態各異，H01R只是一
      概略之分類，系爭案自仍應就其構造技術內容論究；尤以
      原告即為一生產電連接器知名大廠，本身即擁有眾多之電
      連接器專利。由系爭案說明書之說明內容可知，系爭案原
      本即係針對習用Serial ATA電連接器（系爭案說明書第1
      圖）改良；而系爭案為一整體性構造，突緣、凹槽乃係設
      於絕緣殼體整體上相關連之構造，且需與端子相配合者，
      系爭案使Serial ATA電連接器以平行形態完成組裝，大幅
      降低產品高度，並強化端子定位性，故系爭案已完成其創
      作標的、預定功效，自當具有專利性。引證1無法揭示於
      絕緣殼體端面設突緣、凹槽，以供端子固定部容置定位，
      系爭案特徵當不應視為習用技術，亦非一般技術者從引證
      1所能完全聯想到加以運用者。系爭案顯已具進步性，原
      處分自無違法。
  (三)參加人主張之理由：
    1.申請專利範圍的解讀不得任意分解、切割比對。系爭案之
      申請專利範圍獨立項詳見事實概要欄，原告竟任意分解、
      切割系爭案，認定系爭案獨立項僅兩點特徵即：
      (1)絕緣本體內設有電源端子及訊號端子兩個插接區；
      (2)匹配電連接器係以平行於電路板的方向與該連接器插接
      。
      進而以前揭認定主張引證1已揭露「匹配電連接器係以平
      行於電路板的方向與該電連接器插接」特徵，而引證2則
      已揭露「絕緣本體內設有兩個插接區：訊號端子插接區與
      電源端子插接區」而謂系爭案不具可專利性云云，確屬無
      據。原告刻意簡化系爭案獨立項特徵，將「.... 又該端
      面1102設有一凸出該端面1102的突緣118，使該突緣118
      設有複數個對應各該端子通道117’位置之凹槽1180」及
      「.... 而該固定部123則容置於該對應之凹槽1180內而與
      該絕緣殼體11相對定位」等特徵略而不論，換言之，引證
      1、2皆未揭示前述系爭案於絕緣殼體端面設突緣、凹槽，
      並供端子固定部容置定位等特徵，原處分為異議不成立之
      審定並無不當。
    2.「系爭案申請專利範圍第1項係以組合方式撰寫，有關其
      申請專利範圍特徵之解讀，應就期所界定之絕緣殼體、複
      數端子等構成及連結關係整體加以觀察，尚不得任意分解
      、切割比對」；「且系爭案所請係一整體電連接器構造，
      如系爭案於絕緣殼體端面設突緣、凹槽以供端子固定部容
      置定位之特徵，乃設於絕緣殼體整體構造上之一環，且需
      與端子相配合者，其各構件整體連結關係自不能略而不見
      」訴願決定闡述綦詳，原告仍執陳詞，實非有據，應予駁
      回。
    3.系爭案具電源插孔區與訊號插孔區，引證2則是2個都是訊
      號插孔區。
    理  由
一、原告起訴主張：系爭案創作重點實質在於提供1種具有電源
    、訊號插接區之電連接器，其與電路板平行設置，而令匹配
    電連接器以平行電路板延伸方向接合，從而有效降低產品高
    度，引證1與系爭案屬同一技術領域，引證1揭示了插接面、
    與插接面相反並平行之端面、與插接面呈直角方向之接合面
    ，引證1結合習知技術，已揭示系爭案創作實質；引證1附圖
    3於端面設有突緣、凹槽，引證1雖未揭示系爭案端子與凹槽
    配合結構，但結合引證1、自己常識，一般技藝者可完全聯
    想到系爭案之配合結構，況此等非系爭案創作重點，系爭案
    不具進步性，另引證1至3亦已揭示系爭案申請專利範圍之附
    屬項並不具進步性，原處分審定異議不成立顯有違誤，為此
    訴請如聲明所示云云。
二、被告則以：系爭案係一整體性構造，突緣、凹槽乃係設於絕
    緣殼體整體上相關連之構造，且需與端子相配合者，使連接
    器以平行形態完成組裝，大幅降低產品高度，並強化端子定
    位性，上開技術特徵當不應視為一般常識，亦非一般技藝者
    結合引證1、自己常識所能完全聯想到者，系爭案顯已具進
    步性；系爭案附屬項中之部分構造，乃依附於第1項獨立項
    者，係為第1項之限制或實施例，故自不應將此等部分依附
    構造個別另行論究，原處分並無違誤，請求駁回原告之訴等
    語。
三、本件兩造及參加人對於事實概要欄所述之事實均不爭，此有
    訴願決定書、原處分、專利申請權讓與登記申請書及被告92
    年9月1日（92）智專1（1）15079字第09220881180號函附於
    本院卷暨異議申請書、新型專利說明書及其圖式、美國專利
    公報及其節譯附於原處分卷可稽，堪認為真實。
四、按系爭案核准審定時專利法第97條規定：「稱新型者，謂對
    物品之形狀、構造或裝置之創作或改良。」第98條規定：「
    （第1項）凡可供產業上利用之新型，無下列情事之一者，
    得依本法申請取得新型專利：一、申請前已見於刊物或已公
    開使用者。但因研究、實驗而發表或使用，於發表或使用之
    日起六個月內申請新型專利者，不在此限。二、申請前已陳
    列於展覽會者。但陳列於政府主辦或認可之展覽會，於展覽
    之日起六個月內申請專利者，不在此限。（第2項）新型係
    運用申請前既有之技術或知識，而為熟習該項技術者所能輕
    易完成且未能增進功效時，雖無前項所列情事，仍不得依本
    法申請取得新型專利。」又按第102條第1項規定：「公告中
    之新型，任何人認有違反……第97條至第99條規定……者，
    得自公告之日起3個月內，備具異議書，附具證明文件，向
    專利專責機關提起異議。」依以上規定可知，系爭案有無違
    反專利法情事而應不予專利，依法應由異議申請人附具證據
    證明之，倘其證據不足以證明系爭專利有違專利法之規定，
    被告自應為異議不成立之處分。是本件之爭執，在於系爭案
    是否係運用申請前既有之技術或知識，而為熟習該項技術者
    所能輕易完成者？
五、經查：
  (一)按被告83年11月25日公告之專利審查基準第2-2-17頁規定：
    「〔熟習該項技術者〕，係指虛擬成、於申請專利當時具有
    該新型所屬技術領域之技術常識；能運用研究、開發等一般
    技術性手段 (指依據既有之技術或知識之基礎，經由邏輯分
    析、推理或試驗而得之技術手段)，以發揮一般創作能力，
    例如選擇材料或變更設計等，並將當時該新型所屬技術領域
    之技術水準，化為其本身之知識者而言。」「〔輕易完成且
    未能增進功效〕，係指並沒有運用優於熟習該項技術者所能
    預期之一般性技術發展，卻輕易由先行技術可推論出並完成
    者。亦即，申請專利之新型具有能產生某一新功效、或增進
    新型之某種功效時，即認為熟習該項技術者所非能輕易完成
    。」核以上規定與專利法之立法目的「鼓勵、保護、利用發
    明與創作，以促進產業發展」（專利法第1條參照）相符，
    被告於審查系爭案是否具有進步性時資為依據與基準，依法
    自值尊重，合先敘明。
  (二)查原處分略以引證1至3與系爭案比較，引證1僅是顯示匹配
    電連接器以平行電路板方向與電連接器插接之型態；引證2
    雖於同一電連接上設有2個端子區，但此乃系爭案已指明之
    習用技術；而引證1、2顯皆未揭示系爭案於絕緣殼體端面設
    突緣、凹槽，並供端子固定部容置定位等特徵；至於引證3
    顯也未揭示系爭案此等特徵，且系爭案附屬項中之部分構造
    為依附性質，當不應以引證1、3作另行各別比較；系爭案技
    術特徵，使能在在符合Serial ATA電連接器規格下，將電連
    接器以平行形態組裝，大幅降低產品高度並強化端子定位性
    ，引證1、2、3既非系爭案相同運用背景，且引證1至3也各
    具特定形態，當無以輕易組合成系爭案特徵，故引證1至3與
    系爭案為不同技術運用，系爭案已有其功效上增進，故具進
    步性。是原處分關於進步性之認定，核均係依前揭之說明而
    為審查，於法並無不合。
  (三)至原告之主張，均無可採，茲說明如下：
    1.依系爭案申請專利範圍第1項，主要參照其第2圖所示其係
      一種電連接器1，是電性連接於一電路板2（見第3圖），
      並可供一相匹配電連接器31（見第5圖）插接，該電連接
      器1包含：一絕緣殼體11，具有一前端與一後端，該前端
      具有一與該相匹配電連接器31接合之插接面1101，該後端
      則具有一平行該插接面1101之端面1102，而該插接面1101
      與該端面1102之間具有一以直角方向鄰接該端面1102而與
      與該電路板2接觸之接合面1103（見第6圖），該插接面
      1101上更區隔地設有向該端面1102方向延伸之一電源插孔
      區115及一訊號插孔區116（見第5圖），而該電源插孔區
      115及該訊號插孔區116分別與複數個連通至該端面1102之
      端子通道相連，又該端面1102設有一凸出該端面1102的突
      緣118，使該突緣118設有複數個對應各該端子通道位置之
      凹槽1180；及複數根端子12，各端子12具有一位於該對應
      端子通道內之插接端121、一與該電路板2電性接觸之接合
      端122（見第3圖）及一連接該插接端121與該接合端122之
      固定部123，該插接端121可與該相匹配電連接器31電性接
      觸，而該固定部123則容置於該對應之凹槽1180內而與該
      絕緣殼體11相對定位，藉該絕緣殼體11之插接面1101與接
      合面1103相互呈直角方向的配置，使得該相匹配電連接器
      31以平行該電路板2延伸之方向與該插接面1101接合，並
      於該電源插孔區115與該訊號插孔區116內與該對應之端子
      12電性接觸；再參照系爭案說明書第10頁末2行及第11頁
      之記載：「本創作主要是在符合Serial ATA 的電連接器
      規格下，使其插接面1101與接合面1103以直角之方式配置
      ，而更在配合此種設計之下，在絕緣殼體11上設計有強化
      導電端子12定位性之凹槽1180構造，如此，使得藉由電連
      接器與電路板電性連接之電子裝置可因此以平行電路板2
      延伸方向之形態組裝，大幅降低整體產品之高度，對於講
      求輕薄短小之可攜式電子產品而言具有更高之應用性。」
    2.查依原處分卷第37至第45頁所附之美國專利公報及第36頁
      所附之中文節譯本之記載，引證1電連接器1之對接端口11
      係平行電路板60設置，對接電連接器81採水平方式組接於
      端口，絕緣本體10在左右兩側形成有螺母固定部20，螺母
      30分別依附於左、右螺母固定部20。該絕緣本體10還設有
      通孔13，自螺母固定部20向下方延伸。該螺母30係與螺栓
      40配合。首先將該電連接器1置放於印刷電路板60上並使
      其端子12對應與印刷電路板60上對應端子12路徑；其後螺
      栓40自印刷電路板60下方自下而上穿過印刷電路板60及電
      連接器通孔13，使用30與螺栓40配合以將該電連接器1置
      放於印刷電路板60上。當電連接器1 被固定於印刷電路板
      60上後，匹配電連接器81以第1圖所示箭頭A之方向與該電
      連接器1插接。將系爭案與引證1相較，引證1固揭示匹配
      電連接器以平行電路板方向與電連接器插接之型態，惟未
      揭示系爭案於絕緣殼體端面設突緣、凹槽，並供端子固定
      部容置定位等技術特徵，原告於訴願階段稱系爭案於端面
      設有突緣及凹槽結構，惟非系爭案創作之重點，且為業界
      一般技術者所習知慣用之結構，繼又於訴訟中稱該技術特
      徵業已於引證1之第3圖所揭示（見本院卷第26頁）。惟查
      引證1之第3圖係該美國專利之正面圖，其所呈鋸齒狀之結
      構，僅相當於系爭案之端面1102，原告此一主張，顯有誤
      會；至關於系爭突緣及凹槽等結構是否為系爭案創作之重
      點一節，查系爭案之技術特徵，除使能在符合Serial ATA
      電連接器規格下，將電連接器以平行形態組裝，大幅降低
      產品高度外，同時尋求強化端子定位性之功效尚非運用引
      證1 及其他既有之技術或知識，而為熟習該項技術者所能
      輕易完成。
    3.又查依原處分卷第26至第34頁所附之美國專利公報及第25
      頁所附之中文節譯本之記載，引證2插座電連接器10之絕
      緣本體上設有配合面32，該配合面32上形成有一對內設導
      電端子之對接孔36，輸入/ 輸出電連接器14具有一絕緣本
      體38，該絕緣本體38上形成有一與上述插座電連接器之配
      合面32相匹配之配合端40，該配合端40上設有一對插入部
      42以與上述對接孔36配合。系爭案與引證2相較，引證2僅
      揭示於同一電連接上設有2個端子區，但此乃系爭案已指
      明之習用技術（見系爭案第1圖）；惟亦未揭示系爭案於
      絕緣殼體端面設突緣、凹槽，並供端子固定部容置定位等
      特徵。
    4.引證1、2既均未揭示系爭案於絕緣殼體端面設突緣、凹槽
      ，並供端子固定部容置定位等技術特徵，而該引證1、2亦
      各具其特定形態，當亦無以輕易組合成系爭案特徵，是被
      告認系爭案獨立項具進步性，洵屬有據。
    5.又系爭案之獨立項具有進步性，既如前述，依法其附屬項
      亦當然肯認其進步性，本院無庸再就引證3加以論究，附
      此說明。
六、綜上所述，原告之主張，尚非可採，原處分認系爭案無審定
    核准時專利法第98條第2項不予專利之事由，就原告之異議
    申請為不成立之審定，認事用法，並無違誤，訴願決定遞予
    維持，亦無不合，原告訴請如聲明所示，為無理由，應予駁
    回。
七、兩造其餘之陳述，於判決結果不生影響者，不予一一論述。
據上論結，本件原告之訴為無理由，爰依行政訴訟法第98條第3
項前段，判決如主文。
中    華    民    國    95    年    3     月    2     日
                  第五庭審判長法  官  張  瓊  文
                              法  官  蕭  忠  仁
                              法  官  王  碧  芳
上為正本係照原本作成。
如不服本判決，應於送達後20日內向本院提出上訴狀並表明上訴
理由，如於本判決宣示後送達前提起上訴者，應於判決送達後20
日內補提上訴理由書（須按他造人數附繕本）。
中    華    民    國    95    年    3     月    2     日
                              書記官  葉  瑩  庭


司法院資訊處製作；財團法人民間司法改革基金會備份。
